【裁判字號】    98,訴,739
【裁判日期】    981014
【裁判案由】    違反毒品危害防制條例
【裁判全文】
臺灣嘉義地方法院刑事判決               98年度訴字第739號
公  訴  人  臺灣嘉義地方法院檢察署檢察官
被      告  甲○○
上列被告因違反毒品危害防制條例案件，經檢察官提起公訴（98
年度毒偵字第685、725、752、780號），被告就被訴事實為有罪
之陳述，本院裁定依簡式審判程序審理，判決如下：
    主  文
甲○○施用第一級毒品，累犯，處有期徒刑玖月。扣案之海洛因
壹包（驗餘淨重零點肆零捌陸公克）沒收銷燬之，上開毒品外包
裝袋壹個沒收。又施用第一級毒品，累犯，處有期徒刑玖月。扣
案之海洛因壹包（驗餘淨重壹點柒肆公克）沒收銷燬之，上開毒
品外包裝袋壹個沒收。應執行有期徒刑壹年參月，扣案之海洛因
貳包（分別驗餘淨重零點肆零捌陸公克、壹點柒肆公克）沒收銷
燬之，上開毒品外包裝袋貳個沒收。
    犯 罪 事 實
一、甲○○前因施用毒品案件，經本院裁定送觀察、勒戒後，認
    無繼續施用毒品傾向，於民國93年10月19日釋放，並經台灣
    嘉義地方法院檢察署檢察官於93年10月22日以93年度毒偵緝
    字第11 8號為不起訴處分確定。又於95年間因施用毒品案件
    ，經本院以95年度訴字第556號判決判處有期徒刑7月確定，
    嗣經本院裁定減刑為有期徒刑3月又15日；復於95年間因施
    用毒品案件，經本院以95年度訴字第641號判決判處有期徒
    刑9月確定，嗣經本院裁定減刑為有期徒刑4月又15日，上開
    二罪嗣經定應執行有期徒刑6月；再於96年間因施用毒品案
    件，經本院以96年度訴字第293號判決判處有期徒刑10月確
    定，嗣經本院裁定減刑為有期徒刑5月，並與上開案件接續
    執行，於96年12月3日縮刑期滿執行完畢。詎仍不知悔改，
    於觀察、勒戒及刑之執行完畢釋放後五年內，復基於施用第
    一級毒品海洛因之犯意，分別(一)於98年4月29日19時許，在
    嘉義縣六腳鄉灣北村10鄰灣內182號住處，以將第一級毒品
    海洛因置於美娜水使其溶解，再以針筒吸取後，注射於靜脈
    血管之方式，施用第一級毒品海洛因1次。(二)又於98年5月3
    日晚上某時許，在嘉義縣六腳鄉灣北村10鄰灣內182 號住處
    ，以將第一級毒品海洛因置於美娜水使其溶解，再以針筒吸
    取後，注射於靜脈血管之方式，施用第一級毒品海洛因1 次
    。嗣分於98年5月1日18時40分許及98年5月4日18時許，分別
    在嘉義市○○路○段與竹圍四路交岔路口及嘉義市下埤里鳥
    岫仔3之6號前，為警查獲，並分別扣得其所有第一級毒品海
    洛因各1小包（合計2小包，淨重分別為0.4086、1.74公克）
    ；再經警對其採尿送驗，結果均分呈嗎啡陽性反應，始悉上
    情。
二、案經嘉義市政府警察局第一分局報請臺灣嘉義地方法院檢察
    署檢察官偵查起訴。
    理  由
一、本件被告所涉犯者為毒品危害防制條例第10條第1項之罪，
    非死刑、無期徒刑、最輕本刑為3年以上有期徒刑之罪或高
    等法院管轄第一審案件。本院行準備程序時，被告就被訴事
    實為有罪之陳述，經告知簡式審判程序之旨，並聽取檢察官
    及被告之意見後，本院爰依刑事訴訟法第273條之1第1項裁
    定由受命法官獨任進行簡式審判程序。故本件簡式審判程序
    之證據調查，依刑事訴訟法第273條之2之規定，不受同法第
    159條第1項、第161條之2、第161條之3、第163條之1及第
    164條至第170條規定之限制，合先敘明。
二、上開犯罪事實，業據被告甲○○警偵及本院坦承不諱，且被
    告經警查獲時採其尿液檢驗呈海洛因代謝後之嗎啡陽性反應
    ，有台灣檢驗科技股份有限公司檢驗報告2份（報告編號：K
    Ｚ000000000000及KＺ0000000000000）及嘉義市警察局第一分
    局查獲毒品案件尿液送驗真實姓名對照表可稽。並有搜索扣
    押筆錄、扣押物品目錄表附卷可佐。參以查獲時扣案之海洛
    因二包，確含海洛因成分，驗餘淨重分別為0.4086、1.74公
    克等情，亦有行政院衛生署草屯療養院98年5月15日草療鑑
    字第0980500074號鑑定書及    法務部調查局濫用藥物實驗
    室98年5月25日調科壹字第09823015890號鑑定書可稽。被告
    所為上開不利於己之自白，確與事實相符，自可採信。
三、又被告甲○○前因施用毒品案件，經本院裁定送觀察、勒戒
    後，認無繼續施用毒品傾向，於民國93年10月19日釋放，並
    經台灣嘉義地方法院檢察署檢察官於93年10月22日以93年度
    毒偵緝字第11 8號為不起訴處分確定。又於95年間因施用毒
    品案件，經本院以95年度訴字第556號判決判處有期徒刑7
    月確定，嗣經本院裁定減刑為有期徒刑3月又15日；復於95
    年間因施用毒品案件，經本院以95年度訴字第641號判決判
    處有期徒刑9月確定，嗣經本院裁定減刑為有期徒刑4月又15
    日，上開二罪嗣經定應執行有期徒刑6月；再於96年間因施
    用毒品案件，經本院以96年度訴字第293號判決判處有期徒
    刑10月確定，嗣經本院裁定減刑為有期徒刑5月，並與上開
    案件接續執行，於96年12月3日縮刑期滿執行完畢等情，有
    台灣高等法院被告前案紀錄表可按，其於5年內再犯本件施
    用毒品犯行，依毒品危害防制條例第23條第2項規定，應依
    法逕行追訴處罰。
四、核被告二次施用毒品海洛因所為，均係犯毒品危害防制條例
    第10條第1項之施用第一級毒品罪。被告持有海洛因進而施
    用，其持有之低度行為應為施用之高度行為所吸收，均不另
    論罪。被告所犯上開二罪，犯意各別，行為亦殊，應分論併
    罰。再被告有事實欄所述之犯行，經判處有期徒刑以上之罪
    ，於96年12月3日縮刑期滿執行完畢，此有臺灣高等法院被
    告前案紀錄表1份在卷可參，其受徒刑之執行完畢後，5年以
    內故意再犯本件有期徒刑以上之罪，為累犯，均應依刑法第
    47條第1項規定加重其刑。爰審酌被告前因施用毒品犯行，
    經觀察勒戒執行完畢，猶不思藉機徹底戒除施用毒品之惡習
    ，再次施用毒品，惟其施用毒品係自戕行為，及本件施用毒
    品之手段，其犯後坦承犯行態度良好等一切情狀，分別量處
    如主文所示之刑，並定其應執行刑。扣案之海洛因2包，海
    洛因驗餘淨重分別為0.4086、1.74公克，屬毒品危害防制條
    例所稱之第1級毒品，應依毒品危害防制條例第18條第1項前
    段之規定，宣告沒收銷燬之，扣案之上開毒品外包裝袋2個
    ，係被告所有，用於包裹毒品，防其裸露、逸出、潮濕，便
    於持有藉以施用海洛因，係被告供犯罪所用之物，業據被告
    供承在卷，爰依刑法第38條第1項第2款規定宣告沒收。
據上論斷，應依刑事訴訟法第273條之1第1項、第299條第1項前
段，毒品危害防制條例第10條第1項、第18條第1項前段，刑法第
11條前段、第47條第1項、第51條第5款、第38條第1項第2款，判
決如主文。
本案經檢察官陳昭廷到庭執行職務。
中    華    民    國    98    年    10    月    14   日
                  刑事第六庭    法  官   蘇清水
以上正本證明與原本無異。
如不服本判決應於收受判決後10日內向本院提出上訴書狀，並應
敘述具體理由；其未敘述上訴理由者，應於上訴期間屆滿後20日
內向本院補提理由書（均須按他造當事人之人數附繕本）「切勿
逕送上級法院」。
中    華    民    國    98    年    10    月    14   日
                                書記官  邱法儒
附錄論罪科刑法條全文：
毒品危害防制條例第10條：
施用第一級毒品者，處6月以上5年以下有期徒刑。


司法院資訊處製作；財團法人民間司法改革基金會備份。
